臺灣花蓮地方法院刑事判決　　　　　　　 95年度易字第439號
公　訴　人　臺灣花蓮地方法院檢察署檢察官
被　　　告　甲○○
　　　　　　　　　　現另案於台灣花蓮看守所羈押
上列被告因違反毒品危害防制條例案件，經檢察官提起公訴（95
年度偵字第5182號），被告於準備程序中就被訴事實為有罪之陳
述，經本院合議庭裁定由受命法官獨任進行簡式審判程序，判決
如下：
    主  文
甲○○施用第二級毒品，累犯，處有期徒刑肆月；又施用第二級
毒品，累犯，處有期徒刑伍月，扣案之安非他命壹包（含袋重約
壹公克）沒收銷燬之。應執行有期徒刑捌月，扣案之安非他命壹
包（含袋重約壹公克）沒收銷燬之。
    事  實
一、甲○○前於民國88年間因施用毒品案件，經本院裁定送觀察
    、勒戒後，認無繼續施用毒品傾向，由臺灣花蓮地方法院檢
    察署檢察官於88年4 月22日以88年度偵字第1126號、第1613
    號不起訴處分確定；復因施用毒品案件，經本院裁定送觀察
    勒戒後，認有繼續施用毒品傾向，令入戒治處所施以強制戒
    治，於91年1 月14日執行戒治完畢出監，並經本院判處有期
    徒刑4 月確定；再因施用毒品案件，經臺灣台北地方法院判
    處有期徒刑11月確定，另因偽造印文案件，經臺灣台北地方
    法院判處有期徒刑6 月，且經臺灣高等法院駁回上訴確定，
    前開二罪經臺灣高等法院裁定應執行有期徒刑1年4月，二案
    與其前因違反肅清煙毒條例等案件之殘刑接續執行，於95年
    1月9日縮刑期滿執行完畢。竟仍不知悔改，復基於施用第二
    級毒品安非他命之犯意，於95年7 月23日14時許，在其位於
    花蓮縣吉安鄉○○路372巷8號住處，以放置安非他命於吸食
    器上燒烤吸食煙霧之方式，施用安非他命1 次，嗣經警以其
    係列管之毒品調驗人口而對其採尿送驗查獲；嗣其又基於施
    用第二級毒品之犯意，於同年9月28日1時許，在花蓮縣吉安
    鄉太昌村慈濟醫院後方公墓，以上開方式，施用安非他命 1
    次，旋經警於現場查獲，並扣得安非他命1包（含袋重約1公
    克）。
二、案經花蓮縣警察局花蓮分局及吉安分局移送臺灣花蓮地方法
    院檢察署檢察官偵查起訴。
    理  由
一、上揭事實，迭據被告甲○○於偵查及本院訊問時均坦承不諱
    ，而被告於95年7月26日、27日及95年9月28日為警查獲時採
    集之尿液，經送驗結果均呈安非他命陽性反應，此有慈濟大
    學濫用藥物檢驗中心檢驗總表、毒品案件尿液檢體採集送驗
    紀錄表各3份在卷可稽，此外，並有警方於95年9月28日查獲
    時扣案之安非他命1包（含袋重約1公克）可佐，故被告上開
    自白與事實相符，堪予認定。又被告前於88年間因施用毒品
    案件，經本院裁定送觀察、勒戒後，認無繼續施用毒品傾向
    ，由臺灣花蓮地方法院檢察署檢察官於88年4月22日以88 年
    度偵字第1126號、第1613號不起訴處分確定；復因施用毒品
    案件，經本院裁定送觀察勒戒後，認有繼續施用毒品傾向，
    令入戒治處所施以強制戒治，於91年1 月14日執行戒治完畢
    出監，並經本院判處有期徒刑4 月確定，再因施用毒品案件
    ，經臺灣台北地方法院判處有期徒刑11月確定，有臺灣高等
    法院被告前案紀錄表1 份在卷可稽。本案事證明確，被告犯
    行堪以認定，應予依法論科。
二、核被告所為上開施用毒品2 次之犯行，均係犯毒品危害防制
    條例第10條第2 項施用第二級毒品罪。其施用前持有安非他
    命之低度行為，應為施用安非他命之高度行為所吸收，應不
    另論罪。被告所犯上開施用第二級毒品2 犯行間，犯意各別
    （被告於本院自承2 次犯行均係偶發，其並無毒癮等情），
    時間間隔2 月以上，故應屬數罪而予分論併罰。被告有如事
    實欄所示之前科及執行記錄，有台灣高等法院被告全國前案
    紀錄表1份在卷可查，其於5年內故意再犯本件有期徒刑以上
    之二罪，均為累犯，應依刑法第47條第1 項規定加重其刑。
    爰審酌被告之前科、犯罪之動機、手段、施用毒品次數、施
    用毒品係對自己身體之殘害，及其犯罪後坦承犯行之態度等
    一切情狀，量處如主文所示之刑，並分別就其所犯上開二罪
    量處如主文所示之刑，並定其應執行刑，以示懲儆。扣案之
    安非他命1 包（含袋重約1公克），屬毒品危害防制條例第2
    條第2項第2款規定之第二級毒品，應依毒品危害防制條例第
    18條第1項前段沒收銷燬之。
三、至起訴書原另起訴被告於95年7 月15日10時許，施用安非他
    命1 次，然查此部分犯罪事實業經蒞庭檢察官以該部分業經
    本院判決確定而撤回起訴，有撤回起訴狀1 份在卷可參，故
    上開起訴事實自非本案審理之範圍，附此敘明。
據上論斷，應依刑事訴訟法第273條之1第1項、第299條第1 項前
段，毒品危害防制條例第10條第2項、第18條第1項前段，刑法第
11條前段、第47條第1項、第51條第5款，判決如主文。
本案經檢察官孫源志到庭執行職務。
中　　華　　民　　國　　96　　年　　1 　　月　　31　　日
　　　　　　　　　            臺灣花蓮地方法院刑事第三庭
                                          法　官　張嘉芬
上列正本證明與原本無異。
如對本判決不服，應於送達後10日內，向本院提出上訴狀。（應
抄附繕本）
                                          書記官
中　　華　　民　　國　　96　　年　　1 　　月　　31　　日
附錄本判決論罪之法律條文：
毒品危害防制條例第10條第2項：
施用第二級毒品者，處三年以下有期徒刑。
